【裁判字號】    97,易,796
【裁判日期】    970718
【裁判案由】    竊盜等
【裁判全文】
臺灣臺南地方法院刑事判決               97年度易字第796號
公  訴  人  臺灣臺南地方法院檢察署檢察官
被      告  己○○
            丙○○
上列被告等因竊盜等案件，經檢察官提起公訴（97年度偵字第
4383號、第4885號、第6976號）後，被告等於準備程序中就犯罪
事實均為有罪之陳述，經本院裁定以簡式審判程序進行審判，判
決如下：
    主  文
己○○共同犯竊盜罪，處有期徒刑參月，如易科罰金，以新臺幣
壹仟元折算壹日。又共同犯竊盜罪，處有期徒刑貳月，如易科罰
金，以新臺幣壹仟元折算壹日。又共同犯竊盜罪，處有期徒刑參
月，如易科罰金，以新臺幣壹仟元折算壹日。應執行有期徒刑陸
月，如易科罰金，以新臺幣壹仟元折算壹日。緩刑貳年。
丙○○共同犯竊盜罪，累犯，處有期徒刑肆月。又犯偽造署押罪
，累犯，處有期徒刑參月。臺南市警察局第三分局南市警三刑偵
字第09743126690號民國97年2月13日庚○○調查筆錄受詢問人欄
偽造之「庚○○」署名、指印各貳枚，庚○○口卡片下方偽造之
「庚○○」署名、指印各壹枚，監視錄影翻拍照片下方偽造之「
庚○○」署名、指印各壹枚，均沒收。又共同犯竊盜罪，累犯，
處有期徒刑參月。又共同犯竊盜罪，累犯，處有期徒刑肆月。應
執行有期徒刑捌月。臺南市警察局第三分局南市警三刑偵字第
09743126690號民國97年2月13日庚○○調查筆錄受詢問人欄偽造
之「庚○○」署名、指印各貳枚，庚○○口卡片下方偽造之「庚○○」署名、指印各壹枚，監視錄影翻拍照片下方偽造之「庚○○」署名、指印各壹枚，均沒收。
    事實及理由
一、丙○○前於民國94年間，曾因詐欺案件，經臺灣臺南地方法
    院判處有期徒刑4月確定，而於95年12月7日縮刑期滿執行完
    畢，詎仍不知悔改。
二、丙○○與己○○2人平日以撿拾資源回收物營生，竟基於為
    自己不法所有之犯意聯絡，而為下列犯行：
  (一)96年6月21日上午7時許，丙○○騎乘無照之三輪拼裝車附載
    己○○，行經臺南市○○區○○路2段319號甲○○經營之「
    大有汽車修護廠」前，因見該修理場外放置汽車鋁合金輪圈
    4只，丙○○、己○○2人遂共同徒手竊取該4只輪圈，得手
    後載往變賣，再將所得之贓款新臺幣（下同）800元朋分花
    用殆盡。
  (二)97年3月10日上午6時許，丙○○、己○○2人共乘上揭三輪
    車行經臺南市○區○○路984之1號旁工地，見乙○○所有之
    烤漆鋼板18塊（價值約3,500元）置放該處無人看管，2人遂
    共同徒手竊取該鋼板，得手後將出售得款1,500元朋分花用
    。嗣丙○○、己○○2人於97年3月18日因竊取機車（詳如下
    述）為警查獲時，於上開竊取鋼板之犯行未被有偵查權之公
    務員或機關發覺前，向臺南縣警察局佳里分局警員自首坦承
    犯行，進而接受裁判。
  (三)97年3月18日下午4時許，丙○○、己○○共乘上揭三輪車行
    經臺南市○區○○路90巷113號前，見陳文發所有、車號NIB
    -925號重型機車（未懸掛車牌，引擎號碼為A0000000號）停
    放該處，乃共同徒手竊取該機車，得手後將該機車載往臺南
    縣西港鄉○○路與竹林路路口水圳處，並於該日晚間7時40
    分許，放火焚燒該機車，欲燒燬無法拆卸之零件後，持剩下
    之鐵製零件變賣銷贓。適有臺南縣警察局佳里分局西港派出
    所警員巡邏經過發現，而查獲上情。
三、丙○○因竊取前述(一)之鋁合金輪圈，於97年2月13日在臺南
    市警察局第三分局安中派出所接受警詢時，為逃避刑責，竟
    另行起意，訛稱未攜帶身份證件，並冒用庚○○之名義應訊
    ，嗣並於當日下午3時31分許至3時45分許間，接續在臺南市
    警察局第三分局之調查筆錄受詢問人欄、「庚○○」口卡片
    、現場監視錄影帶蒐證照片上偽造「庚○○」之署名共5枚
    ，並按捺自己之指印而偽造庚○○之指印共5枚。嗣因臺灣
    臺南地方法院檢察署檢察官傳訊庚○○而查獲上情。
四、本件被告丙○○、己○○所犯均為死刑、無期徒刑或最輕本
    刑為3年以上有期徒刑以外之罪，其於準備程序中就被訴事
    實為有罪之陳述，經法官告知簡式審判程序之旨，並聽取公
    訴人之意見後，爰依刑事訴訟法第273條之1第1項規定，裁
    定進行簡式審判程序；另依據刑事訴訟法第273條之2、同法
    第159條第2項之規定，不適用傳聞法則有關限制證據能力之
    相關規定，並得依同法第310條之2準用第454條之規定製作
    略式判決書。均先敘明。
五、證據方法
  (一)告訴人甲○○於警詢、偵訊中指述。
  (二)證人庚○○於偵訊中證述。
  (三)現場監視錄影翻拍照片10幀、蒐證照片7幀。
  (四)告訴人戊○○、乙○○於警詢中指述。
  (五)扣押物品目錄表、贓物認領保管單。
  (六)蒐證照片9幀。
  (七)臺南市警察局第三分局調查筆錄、「庚○○」口卡片、現場
    監視錄影翻拍照片上偽造之「庚○○」署名5枚、丙○○按
    捺自己指印所偽造之庚○○指印5枚。
  (八)被告丙○○、己○○自白。
六、被告丙○○、己○○先後3次共同竊取他人財物，所為均係
    犯刑法第320條第1項之竊盜罪。被告丙○○另冒用「庚○○
    」名義應訊，並於臺南市警察局第三分局調查筆錄、口卡片
    、監視錄影翻拍照片上偽造庚○○署名與指印之行為，則係
    犯刑法第217條第1項之偽造署押罪。被告丙○○、己○○就
    前述竊盜行為，有犯意之聯絡與行為之分擔，均為共同正犯
    ；又被告丙○○於接受警詢時，先後在調查筆錄、口卡片、
    監視錄影翻拍照片上偽造署名、指印，乃同樣基於逃避刑責
    之目的，所侵犯之法益亦屬相同，應認屬接續之一行為，而
    僅論以一偽造署押罪。被告己○○先後3次竊盜犯行，以及
    被告丙○○之3次竊盜犯行與偽造署押犯行，均犯意個別，
    行為亦屬不同，應予分論併罰。再查被告2人就前揭第二項
    第(二)款所述之犯罪事實，係於97年3月18日另案為警查獲後
    ，接受警詢時，自行供出而自首坦承犯行，進而接受裁判，
    此觀諸被告2人在臺南縣警察局佳里分局之警訊筆錄（第5頁
    、第11、12頁）甚明，該部分犯行自應依自首之規定減輕其
    刑。另被告丙○○前於94年間，曾因詐欺案件，經本院以95
    年度簡字第173號判決量處有期徒刑4月確定，並於95年12月
    7日縮刑期滿執行完畢，被告丙○○於5年以內故意再犯本件
    有期徒刑以上之罪，為累犯，應加重其刑。
七、末查，被告己○○前未曾受有期徒刑以上刑之宣告，有臺灣
    高等法院被告前案紀錄表在卷可憑。被告己○○從事資源回
    收業，因見他人將鋼鐵製品置放於外，乃竊取變賣之行徑，
    固值非難，惟每次所竊取之物品經濟價值不高，其於警詢、
    偵訊及本院審理時，對犯行且全部坦承，態度良好，本院認
    其經此教訓後，應知所警惕，信無再犯之虞，其所宣告之刑
    ，以暫不執行為適當，併諭知緩刑2年，以勵自新。
八、被告丙○○在臺南市警察局第三分局調查筆錄上所偽造之「
    庚○○」署名2枚、指印2枚（該警卷第1頁、第3頁），在口
    卡片所偽造之「庚○○」署名1枚、指印1枚（警卷第9頁）
    ，以及監視錄影翻拍照片下方偽造之「庚○○」署名1枚、
    指印1枚，均應依刑法第219條之規定沒收。
九、依刑事訴訟法第273條之1第1項、299條第1項前段、第310條
    之2、第454條第2項，刑法第28條、第320條第1項、第217條
    、第62條前段、第47條第1項、第41條第1項前段、第2項、
    第51條第5款、第74條第1項第1款、第219條，刑法施行法第
    1條之1，判決如主文。
本案經檢察官丁○○到庭執行職務。
中    華    民    國    97    年    7     月    18    日
                  刑事第十一庭  法  官  吳坤芳
以上正本證明與原本無異
如不服本判決應於收受本判後10日內向本院提出上訴書狀，並應
敘述具體理由。如未敘述上訴理由者，應於上訴期間屆滿後20日
內向本院補提理由書狀（均須按他造當事人之人數附繕本）「切
勿逕送上級法院」。
                                書記官  莊淑雅
中    華    民    國    97    年    7     月    21    日
附錄本案論罪科刑法條全文：
中華民國刑法第320條
意圖為自己或第三人不法之所有，而竊取他人之動產者，為竊盜
罪，處 5 年以下有期徒刑、拘役或 5 百元以下罰金。
意圖為自己或第三人不法之利益，而竊佔他人之不動產者，依前
項之規定處斷。
前二項之未遂犯罰之。
中華民國刑法第217條
偽造印章、印文或署押，足以生損害於公眾或他人者，處 3 年以
下有期徒刑。
盜用印章、印文或署押，足以生損害於公眾或他人者，亦同。


司法院資訊處製作；財團法人民間司法改革基金會備份。
